【裁判字號】    88,訴,491
【裁判日期】    900326
【裁判案由】    偽造文書等
【裁判全文】
臺灣屏東地方法院刑事判決                          八十八年度訴字第四九一號
    公  訴  人  臺灣屏東地方法院檢察署檢察官
    被      告  寅○○
    指定辯護人  本院公設辯護人子○○
右列被告因偽造文書案件，經檢察官提起公訴（八十八年度偵字第四三一三號）及移
送併辦（八十八年度偵字第五六八一號），本院判決如左：
     主  文
寅○○連續意圖供行使之用，而偽造有價證券，處有期徒刑肆年陸月。如附表二、四
所示之偽造本票拾貳張及如附表二、四所示之人名義之偽造印章柒枚均沒收。
     事  實
一、寅○○基於意圖為自己不法所有之概括犯意，虛捏「甲○○」、「己○○」之人
    ，並冒丙○○、辰○○、卯○○、林明薇、林文富等人名義，分別參加其先後於
    民國八十三年十一月五日及八十五年六月二十五日所招集之二個互助會各一會，
    ，期間寅○○先後假冒上開名義標得互助會（各該互助會明細，得標之人、時間
    、標金等，詳如附表一、三所示），並為遂行其詐財目的，又基於意圖供行使之
    用之概括犯意，偽刻上開得標者名義之印章後，加以蓋用印文，並偽造渠等之署
    押，連續偽造如附表二、四所載之本票，復將上開本票分別交予活會會員收執以
    供擔保，使各該期之活會會員均陷於錯誤，誤信為真，乃將經扣除各該會期標金
    後之會款交付予寅○○，計詐得如附表一、二所示之金額，合計新臺幣（下同）
    一百四十二萬一千四百元，足以生損害於被冒名之人及戊○○、黃瓊瑛、王意花
    等各該活會會員。嗣後寅○○因無法再繼續運作上開互助會而停會，且遲遲未能
    清償應給付予各該活會會員之會款，經活會會員戊○○執寅○○所交付本票追償
    ，發覺有假，始知受騙。
二、案經戊○○、黃瓊瑛訴由臺灣屏東地方法院檢察署檢察官偵查起訴及移送併案審
    理。
     理  由
一、訊據被告矢口否認犯行，辯稱：甲○○、己○○確有其人，林文富亦確有參加互
    助會，告訴人戊○○所質疑之會員，均確實有參加互助會並得標，有些中途退出
    ，由伊承接後標取，所以開立伊女辰○○或伊夫卯○○之本票，有經會員同意，
    伊所招集之互助會係被癸○○、庚○○、鐘政夫、李清妹等人倒會，所以才無法
    繼續維持，並非故意不清償積欠告訴人之會款云云。
二、經查：
（一）甲○○前於八十四年一月五日標得如附表一之互助會，然未繳納會錢（因甲○○名義為發票人之本票，仍為告訴人戊○○所執有，未據被告收取甲○○應繳
      納之會款而索還），嗣後被告竟仍允其參加，並另於八十六年八月二十五日得
      標如附表三所示之互助會，顯不合情理，且經按以甲○○名義為發票人之本票
      上載「高雄市○○區○○路一七一巷五號六樓」之地址查訪，亦無著落等事實
      ，業據告訴人戊○○指訴明確，並有扣案如附表二編號一之本票原本足憑，復
      經本院依上開地址傳喚甲○○，惟查無此址遭退回（見審卷第八一頁），堪信
      告訴人戊○○之指訴非虛。又本件以己○○名義為發票人之本票，上載發票人
      地址為「屏東縣屏東市○○路二一四巷二號」，惟該址住戶姓黃，查無「高莉
      （麗）芬」其人，有本院法警送達報告二紙附卷可稽（見審卷第十二頁及第九
      五頁），亦已令人置疑，而被告僅泛言：甲○○、己○○二人住高雄，伊女兒
      辰○○知甲○○之所在，甲○○之會錢，伊女婿壬○○會收來給伊，己○○之
      會款有時伊小姑或女兒辰○○會拿來云云，然未舉任何證據方法供本院調查審
      認，且證人壬○○、辰○○二人，除一度由被告偕同主動到庭，陳稱渠等確有
      參加被告所招集之互助會外，嗣後迭經本院傳喚、拘提無著，復無以為被告有
      利之認定，在在難信被告所辯屬實。
（二）(1)丙○○是否參加如附表三之互助會一節，就其跟會之具體情形，訊據證人丙○○先係證稱：伊有參加，有得標云云；繼則改稱：伊不記得有無標到，伊也
      沒有繳活會錢，伊尚未標到就被倒了云云；嗣又改稱：伊有繳活會的會錢，後
      來寅○○倒了，她向伊表示會慢慢還伊錢，這個互助會伊沒有開立本票云云（
      見審卷第一三一頁背面及第一三二頁）。查證人丙○○證述參與如附表三所示
      互助會之情形，就攸關其權益至鉅之是否得標一項（按未得標而屬活會者，有
      標收會款之權利，而已得標而屬死會者，僅負支付死會會款之義務），初言有
      得標，旋改稱不復記憶；是否繳納會錢一項，既言未繳納活會會錢，則當無若
      何之權利可言，乃其竟復謂被告會慢慢清償，所供已非無疑。況且，倘如證人
      丙○○上開所言，其未繳納活會會錢，則其謂有參加該互助會，無異空言，在
      在足見其未參加如附表三之互助會。
      (2)另就證人丙○○是否參加如附表一互助會一節，核閱卷附該互助會會單上載
      丙○○參加三會，訊據證人丙○○亦證稱：其參加三會，已得標二會，賸餘一
      會讓給被告，由被告自行繳納會款，如果本票上的印章與其自己開立之本票上
      印章相同，其就有標得會款等語（見審卷第一三○頁背面至第一三二頁）。而
      查卷存之以證人丙○○名義為發票人之本票計僅二張（均影本，見併案偵卷第
      五頁及第六頁），其發票日各為八十三年十二月五日及八十五年二月五日，經
      提示予證人丙○○辨識，其證稱：「告訴人（指戊○○）是有來找我，拿兩張
      票來給我看，我看了以後，我說一張是我簽的本票，一張不是我簽的。」（見
      審卷第一八○頁），復核對證人丙○○親書之字跡，堪認上開發票日為八十三
      年十二月五日之本票為證人丙○○親筆所簽發，而八十五年二月五日之本票，
      則非證人丙○○所簽發，其亦未標得會款，迨無疑義。
      (3)就本件互助會何以會有如附表二編號二、三之以丙○○、辰○○名義為發票
      人之二張本票一節，訊據被告供稱：「我向丙○○借二個會來標，分別以辰○○及卯○○之名義開立本票給活會會員。」（見審卷第三三頁暨背面）。惟倘
      會員丙○○尚餘有活會，參酌上揭事證，亦僅一會而已，乃被告竟謂「向丙○○借二個會來標」，顯與事實不符。況倘言丙○○有所謂之放棄賸餘活會一會
      之情事，則丙○○必有將之與所負債務相抵，否則丙○○要無白白放棄權利之
      可能（其理詳如後述），而活會權利既已相抵殆盡，當無可供出讓可言。而就
      會員辰○○之部分，訊據告訴人指訴辰○○祇參加如附表一所示之互助會一會
      ，核與卷附該互助會會單記載辰○○參加一會者相符，訊據證人辰○○則證稱
      其已得標（見審卷第七二頁），而參酌卷附之以辰○○名義為發票人之本票影
      本（見併案偵卷第五頁），其上記載發票日期為八十四年十一月五日，是堪認
      證人辰○○所參加之本件互助會，已早於八十四年十一月五日得標。從而，綜
      上事證，丙○○及辰○○既均已無權利標會，渠等即無進而簽發本票擔保之可
      能，如附表一編號二、三之互助會及如附表二編號二、三之本票均乃不實，即
      堪認定。
（三）就會員卯○○部分，查閱如附表一所示互助會之會單，不唯未有其人為會員之
      登載，訊據被告亦坦承其夫卯○○並未參加本件互助會，核與證人卯○○證稱
      未參加互助會及簽發本票之情相符。而就本件互助會何以會有如附表二編號四
      所示以卯○○名義為發票人之本票一節，訊據被告先係供稱：會員丑○○自己
      併以其女兒鍾瑞芳之名義參加二會，丑○○以鍾瑞芳之名義標下，但會員都不
      承認，是會員同意，所以伊才以伊先生卯○○之名義開本票云云（見審卷第五
      四頁），繼則改稱：丑○○倒伊會，說沒有關係，他女兒鍾瑞芳的會讓給我，
      我就用我先生卯○○的名字標會云云（見審卷第一一七頁）。查被告上開供述
      ，就會員鍾瑞芳之會份，一謂係由鍾瑞芳之父丑○○標得，一謂係經受讓由其
      自行以其夫卯○○之名義標得，兩相歧異，已見齟齬。再者，據證人丑○○之
      證詞，丑○○因週轉不靈，無力負擔二會互助會，始於得標一會後，放棄另一
      尚未得標之互助會（鍾瑞芳之名義），死會（按為債務）與活會（按為債權）
      大略互相抵銷，而脫離其所參加之互助會，惟尚欠被告二、二萬元（見審卷第
      一一四頁至第一一九頁）。茲丑○○所放棄之活會一會，經與其死會折算之結
      果，尚且積欠被告款項，顯然債務大於債權，則該活會之權利已然抵銷殆盡仍
      有未足，被告實質上要無受讓其任何之權利可言。又民間互助會會員間本無法
      律關係存在，某會員之會份經讓與其餘會員或他人入替，倘經會首同意，原無
      不可，然關鍵在於得標者收取會款，事後必須繳納死會會款及至互助會終了，
      否則所謂受讓會份，無非卸責之詞。是此縱謂鍾瑞芳之會份經出讓由被告入替
      ，然被告不思其經濟已告拮据，竟仍以該名義得標收取會款，後果亦無力支付
      得標之死會會款，如此情事，顯與仍有人負責繳納死會會款者不同，被告以卯
      ○○名義簽發之本票係代表鍾瑞芳之會份置辯，即非可採。
（四）就會員林明薇之部分，訊據證人林明薇證稱：「有（參加寅○○召集的互助會
      ），我只參加一次而已。..... 我一直都是活會，我到現在還是沒有標。....
      .. 我一直都繳活會的會款。我是叫（郵寄）我母親拿給我舅媽寅○○。」、
      「我沒有得標過，我不知道怎麼會有我得標。」、「（提示本票二七九八五六
      、二七九八五七號）不是我簽發的，而且名字都寫錯，我也沒有授權任何人以
      我的名義簽發本票。」、「（寅○○有無對你說先借你的會來標？有無跟你提
      過？）都沒有。」等語明確（見審卷第二六七頁至第二六八頁），雖證人林明
      薇事後具狀改稱：伊母未告知已請寅○○先將其互助會代標下，並請代寫本票
      ，致伊上開庭訊之證詞錯誤云云。惟查，證人林明薇就本件互助會之相關事宜
      ，僅空言有參加，惟關於是否確實繳納會款一事，未有任何事證，復言其遠嫁
      豐原，未曾南下屏東競標，不知被告積欠其款項之數額，其亦未向被告催索等
      諸多閃爍之言詞，供述業非無疑。再者，證人林明薇初既謂其至終未曾標取互
      助會，是乃被告對其負債，事後竟謂其已得標，則為其對被告負債，不唯已兩
      相逕庭。況且證人林明薇謂其均有繳納會款，則當知其所繳納之會款，俱乃扣
      除標金之數額，此亦與其事後翻稱已得標之情事相左，蓋倘證人林明薇果已得
      標，則其依活會之數額繳納會款，身為會首之被告，如何未對其所短繳之數額
      加以催補。又倘證人林明薇就其會份已經被告即其舅母或其母代為得標一事毫
      不知情，則亦顯見其未收取得標之會款，否則如何有不知之理。證人林明薇就
      與參加互助會關係至切之會款繳納、標取等事項，供詞漏洞百出，顯為迴護被
      告之詞，要非事實，洵無可採。
（五）而林文富不識被告，且並未參加被告所招集之互助會，亦無簽發本票之事實，
      迭據證人林文富於偵查中證述明確，而訊據被告供稱：「林文富當初我有跟他
      說，要以他名字參加該互助會，他有同意，且每次均是我付錢。」等語（見起
      訴偵卷第十九頁），依被告上開供詞，不啻被告徒自以林文富之名入會，並逕
      自標取而操作該會份，該會份除掛林文富之名義外，林文富根本未有任何之參
      與，則其顯無參加該互助會可言，被告所辯之無可採信，其理至明。又細究本
      件扣案之以甲○○（指附表二編號一者）、林文富、林明薇、卯○○、丙○○
      （影本，如併案偵卷第六頁））名義為發票人之本票所載字跡，其中關於「壹
      」、「萬」、「高」、「路」、「５」等文字，其運筆、筆順、字體形態等書
      寫特性，別無二致，整體筆跡亦顯見係出於同一人之手，在在可徵上開人等未
      有因得標會款而簽發本票之情事。
（六）民間互助會係會首與會員間所訂立之契約，會員與會員間並無法律關係存在，
      會員乃以會首之資力為判斷是否參加之依據，而參加之其餘會員及渠等資力如
      何，則非關緊要。易言之，會首之資力狀況，厥為會員至所關切之事，倘會首
      就其資力困窘有所隱諱，進而欺瞞其餘會員冒部分會員之名投標，甚或以人頭
      會員冒標，實均乃自身標取會款運用，致會員認定會首資力無虞，誤信該互助
      會順利進行，並交付會款者，難謂無使會員陷於錯誤因而交付會款之情事。本
      件被告虛列人頭或冒他人名義入會，無非使其餘會員信其所招集之互助會健全
      無虞而加入，而被告所謂遭會員倒會云云，經傳訊證人即被告所指倒會之會員
      癸○○、庚○○、鐘政夫及李清妹等人，其情大抵均為被告未能順利運作互助
      會，應交付之會款未能給足，未免遭受損失始退出等情，均據上開證人結證在
      卷。而依民間互助會之運作，會首不外收取各會員所繳會款轉交得標會員耳，
      簡言之，恰如代收轉付之性質，被告既未遭會員倒會，當無週轉不靈可言。尤
      有甚者，被告積欠其餘會員會款者眾，並包括有未給足得標會員會款者，除據
      告訴人戊○○、黃瓊瑛指訴外，並均經證人王意花、辛○○、乙○○、涂應生
      、陳林滿蕉、丁○○、李信喜、鍾俊光、林李庚妹結證在卷，在在可見被告資
      力實捉襟見肘，經濟狀況顯然不佳，其以該等假冒之會員名義標收會款，事後
      果亦無能力清償，而無法繼續運作互助會，足見被告標取會款之時，主觀上乃
      出於不法所有之意圖，而具詐欺之故意，其施用詐術，致該互助會活會會員陷
      於錯誤，並交付會款，對於遭其冒名者及當期其餘各活會會員，自亦足生損害
      ，均堪認定。
（七）又民間互助會除有特別約定外，僅係會首與各會員間成立契約關係，不論何人
      得標，會首對於已領取會款之會員（即死會會員），均得請求給付該次應繳會
      款，是以會首冒標，其詐欺之對象應僅限於尚未得標之會員（即活會會員）。
      依臺灣民間互助會習慣，活會會員皆係將會額扣除標金（即會息）後繳納予會
      首，故會首冒用其他會員名義得標，致活會會員繳納該次冒標之會款，即為被
      詐欺金額，詳如附表一、三所示，核計共為一百四十二萬一千四百元。
三、核被告所為，係犯刑法第二百零一條第一項之偽造有價證券罪及第三百三十九條
    第一項之詐欺取財罪。被告為偽造本票，偽造印章後加以蓋用即又偽造印文，不
    另論偽造印章罪；又偽造有價證券所蓋用之印文、署押，為構成有價證券之一部
    ，吸收於偽造有價證券行為之內，不另論以偽造印文、署押罪；偽造有價證券後
    復持以行使，其行使之低度行為為偽造有價證券之高度行為所吸收，均不另論罪
    。被告先後於各該如附表四所示之同一時間，偽造如附表四所示同一名義之本票
    二張，其被害法益仍僅一個，應僅論以一罪；而被告先後於各該會期，訛詐各該
    活會會員之財物，所為詐欺取財犯行，係一行為觸犯數相同罪名，同時侵害數法
    益，屬同種想像競合犯，應從一詐欺取財罪處斷。所犯偽造有價證券及詐欺取財
    罪，先後八次犯行，均時間緊接，犯罪構成要件相同，顯均係基於概括犯意反覆
    為之，均為連續犯，均應以一罪論，並加重其刑。上開二罪間有方法結果之牽連
    關係，應依牽連犯規定，從一重論以偽造有價證券罪。檢察官就犯罪事實一部起
    訴者，其效力及於全部，本件被告如事實欄所載犯行而非起訴書備載者，業據移
    送併辦，與起訴之部分，有連續犯或牽連犯之裁判上一罪關係，本院自應併予審
    理。爰審酌被告雖素行良好，然其惡性倒會，詐取之金額甚鉅，迄今猶未賠償告
    訴人等之損害，犯後猶飾詞狡賴，態度不佳等一切情狀，量處如主文所示之刑，
    以資懲儆。偽造之如附表二、四所示之本票十二張及各該本票上發票人名義之偽
    造印章七枚（其中「甲○○」者同），因無法證明業已滅失，前者應依刑法第二
    百零五條規定沒收，後者應依同法第二百十九條規定沒收。而本票上所蓋用偽造
    之印文、署押等，係屬偽造之本票之一部，已因本票之沒收而包括在內，不另為
    沒收之諭知。
四、至公訴意旨另認被告偽造林文富之互助會標單冒標互助會，以四千二百元之金額
    得標並收取會款，認被告另涉有行使偽造（準）私文書等罪嫌云云。訊據被告本
    否認有冒標之情事，而就本件互助會之開標情形，訊據告訴人戊○○則供稱：「
    （本件互助會有無寫標單？）有，我們個人會帶去，開標之後標單當場就丟棄。
    」、「（被告有無拿標單來說某某人得標？）沒有，會首直接說何人得標，我們
    就直接繳會款。」等語（見審判筆錄），未指稱見有被告偽造本件冒標名義人者
    之標單，而標單於開標後當場丟棄，亦顯無各該標單可供查考。雖冒標者大抵皆
    係透過偽造標單之方式競標，然遍閱本件全卷，於查無其他被告有偽造標單之確
    切事證之情況下，以上開經驗法則，遽行推斷被告有偽造標單並行使之犯行，毋
    寧流於臆測，證據明顯不足，無以證明被告涉有偽造文書之犯行，因公訴意旨認
    此與前揭論罪科刑之部分，有牽連犯之裁判上一罪關係，是不另為無罪之諭知。
據上論斷，應依刑事訴訟法第二百九十九條第一項前段，刑法第五十六條、第二百零
一條第一項、第三百三十九條第一項、第五十五條、第二百零五條、第二百十九條，
罰金罰鍰提高標準條例第一條前段，判決如主文。
本案經檢察官蔡雯娟到庭執行職務。
中      華      民      國      九十      年    三      月    二十六    日
                                      臺灣屏東地方法院刑事第三庭
                                          法  官   蔡憲德
右正本證明與原本無異。
對於本判決如有不服應於收受送達後十日內向本院提出上訴書狀上訴於台灣高等法院
高雄分院並按他造當事人之人數附具繕本。
                                          書記官   林鴻仁
中      華      民      國      九十      年      三      月   二十六   日
附錄本案論罪科刑法條
中華民國刑法第二百零一條第一項：
意圖供行使之用，而偽造、變造公債票、公司股票或其他有價證券者，處三年以上十
年以下有期徒刑，得併科三千元以下罰金。
中華民國刑法第三百三十九條第一項：
意圖為自己或第三人不法之所有，以詐術使人將本人或第三人之物交付者，處五年以
下有期徒刑、拘役或科或併科一千元以下罰金。
  附表一、
  八十三年十一月五日起至八十七年五月五日止，每月五日開標，每會一萬元，採
  內標制，含會首共計四十三會。
┌──┬────┬─────┬────┬────┬──────┬────┐
│編號│冒標名稱│日      期│標    金│尚餘活會│ 詐取金額   │實收活會│
├──┼────┼─────┼────┼────┼──────┼────┤
│一、│甲○○  │84.01.05. │三一○○│四十會  │二五五三○○│三十七會│
│    │        │          │      元│        │          元│        │
├──┼────┼─────┼────┼────┼──────┼────┤
│二、│丙○○  │85.02.05. │三八○○│二十七會│一五五○○○│二十五會│
│    │        │          │      元│        │          元│        │
├──┼────┼─────┼────┼────┼──────┼────┤
│三、│辰○○  │85.06.05  │三五○○│二十三會│一四三○○○│二十二會│
│    │        │          │      元│        │          元│        │
├──┼────┼─────┼────┼────┼──────┼────┤
│四、│卯○○  │85.10.05. │三七○○│十九會  │一一九七○○│十九會  │
│    │        │          │      元│        │          元│        │
├──┴────┴─────┴────┴────┴──────┴────┤
│備註：                                                                │
│被告以「甲○○」名義得標時，尚餘活會四十會中，因有冒「丙○○」、「涂麗│
│華」、「卯○○」之名各一會，此部分無收取會款可言，餘依此類推，總計詐欺│
│所得金額共計：六十七萬三千元。                                        │
│                                                                      │
│                                                                      │
└───────────────────────────────────┘
  附表二、
┌──┬───┬──────┬──────┬─────┬───┐
│編號│發票人│扣案本票號碼│本票金額    │發 票 日  │備  註│
├──┼───┼──────┼──────┼─────┼───┤
│一、│甲○○│0000000     │一萬元      │84.01.05. │原本已│
│    │      │            │            │          │扣押  │
│    │      │            │            │          │      │
├──┼───┼──────┼──────┼─────┼───┤
│二、│丙○○│201281      │一萬元      │85.02.05. │卷附影│
│    │      │            │      │          │本，無│
│    │      │            │            │          │法證明│
│    │      │            │            │          │業已滅│
│    │      │            │            │          │失    │
├──┼───┼──────┼──────┼─────┼───┤
│三、│辰○○│0000000     │一萬元      │85.06.05. │原本已│
│    │      │            │            │          │扣押  │
│    │      │            │            │          │      │
├──┼───┼──────┼──────┼─────┼───┤
│四、│卯○○│161891      │一萬元      │85.10.05. │原本已│
│    │      │            │            │          │扣押  │
│    │      │            │            │          │      │
├──┴───┴──────┴──────┴─────┴───┤
│備註：本件互助會倒會後，被告陸續經各該會員之催討並償付，供擔│
│保之本票或有收回廢棄者，其餘本票數量不明，無從查究，亦無法特│
│定，因以扣押之本票原本及卷附本票影本之得考據者為準，共計四張│
│。                                                          │
│                                                            │
│                                                            │
└──────────────────────────────┘
  附表三、
  八十五年六月二十五日起至八十九年三月二十五日止，每月二十五日開標，每會
  一萬元，採內標制，含會首共計四十五會。
┌──┬────┬─────┬────┬────┬──────┬────┐
│編號│冒標名稱│日      期│標    金│尚餘活會│ 詐取金額   │實收活會│
├──┼────┼─────┼────┼────┼──────┼────┤
│一、│己○○  │86.01.25. │四四○○│三十七會│一九六○○○│三十五會│
│    │        │          │      元│        │          元│        │
├──┼────┼─────┼────┼────┼──────┼────┤
│二、│林明薇  │86.04.25. │三八○○│三十四會│一九八四○○│三十二會│
│    │        │          │      元│        │          元│        │
├──┼────┼─────┼────┼────┼──────┼────┤
│三、│林文富  │86.07.25. │四二○○│三十一會│一七四○○○│三十會  │
│    │        │          │      元│        │          元│        │
├──┼────┼─────┼────┼────┼──────┼────┤
│四、│甲○○  │86.08.25. │四○○○│三十會  │一八○○○○│三十會  │
│    │        │          │      元│        │          元│        │
├──┴────┴─────┴────┴────┴──────┴────┤
│備註：    │
│被告以「己○○」名義得標時，尚餘活會三十七會中（含林明薇部分，其有繳付│
│活會會款），因有冒「林文富」、「甲○○」之名各一會，此部分無收取會款可│
│言，餘依此類推，總計詐欺所得金額共計：七十四萬八千四百元。            │
│                                                                      │
│                                                                      │
│                                                                      │
└───────────────────────────────────┘
  附表四、
┌──┬───┬──────┬──────┬─────┬───┐
│編號│發票人│扣案本票號碼│本票金額    │發 票 日  │備  註│
├──┼───┼──────┼──────┼─────┼───┤
│一、│己○○│000170│一萬元      │86.01.25. │原本二│
│    │      │000171      │            │          │張已扣│
│    │      │            │            │          │押    │
│    │      │            │            │          │      │
├──┼───┼──────┼──────┼─────┼───┤
│二、│林明薇│279856      │一萬元      │86.04.25. │原本二│
│    │      │279857      │            │          │張已扣│
│    │      │            │            │          │押    │
│    │      │            │            │          │      │
├──┼───┼──────┼──────┼─────┼───┤
│三、│林文富│019427      │一萬元      │86.07.25. │原本二│
│    │      │019428      │            │          │張已扣│
│    │      │            │            │          │押    │
│    │      │            │            │          │      │
├──┼───┼──────┼──────┼─────┼───┤
│四、│甲○○│433814      │一萬元      │86.08.25. │原本二│
│    │      │433815      │            │          │張已扣│
│    │      │            │            │          │押    │
│    │      │            │            │          │      │
├──┴───┴──────┴──────┴─────┴───┤
│備註：本件互助會倒會後，被告陸續經各該會員之催討並償付，供擔│
│保之本票或有收回廢棄者，其餘本票數量不明，無從查究，亦無法特│
│定，因以扣押之本票原本及卷附本票影本之得考據者為準，共計八張│
│。                                                          │
│                                                            │
│                                                            │
└──────────────────────────────┘


司法院資訊處製作；財團法人民間司法改革基金會備份。
